臺灣高等法院高雄分院刑事判決　　　　 94年度上訴字第242號
上　訴　人　臺灣高雄地方法院檢察署檢察官
被　　　告　甲○○
上列上訴人因被告違反毒品危害防制條例案件，不服臺灣高雄地
方法院93年度訴字第3307號中華民國94年1月18日第一審判決（
起訴案號：臺灣高雄地方法院檢察署93年度毒偵字第5789號，併
案案號：臺灣高雄地方法院檢察署94年度毒偵字第105 、1688號
），提起上訴，本院判決如下：
    主  文
原判決關於施用第二級毒品暨定執行刑部分均撤銷。
甲○○連續施用第二級毒品，累犯，處有期徒刑拾月。扣案之安
非他命伍包（驗前毛重貳點捌公克、驗後毛重貳點伍公克）沒收
銷燬之；玻璃球吸食器貳個、塑膠吸管壹支、吸管製鏟子壹支，
均沒收。
    事  實
一、甲○○曾於民國88年間，因施用毒品案件，經法院裁定送觀
    察、勒戒後，認無繼續施用毒品傾向，而經臺灣高雄地方法
    院檢察署檢察官於88年8 月27日以88年度毒偵字第435 號為
    不起訴處分確定；嗣再因施用毒品案件，經法院裁定送強制
    戒治，並經檢察官提起公訴，經法院判處有期徒刑3 月確定
    ，並於90年2 月10日執行強制戒治完畢，於90年5 月10日執
    行有期徒刑完畢出獄。惟仍不知悔改，又基於施用第二級毒
    品安非他命之概括犯意，自93年8 月初某日起，至94年2 月
    24日止，在其高雄縣鳳山市○○街93號住處、高雄縣鳳山市
    ○○○路472 號等地，以安非他命倒入玻璃吸食器內，再點
    火燒烤產生煙霧而吸食煙霧之方式，連續施用安非他命多次
    ，平均每週施用1 次。嗣於93年9 月28日上午10時45分許，
    在高雄縣鳳山市○○○街46號前，為警查獲，並扣得安非他
    命3 包（驗前毛重2.1 公克，驗後毛重2.0 公克）及其所有
    供施用安非他命所用之玻璃球吸食器1 個；又於93年12月21
    日上午21時2 分許，在高雄縣鳳山市○○路與龍成路口，因
    形跡可疑，為警盤檢查獲，並扣得安非他命1 包（驗前毛重
    0.4 公克，驗後毛重0.3 公克）；再於94年2 月24日上午15
    時10 分 許，在高雄縣鳳山市○○○路472 號前，為警盤檢
    查獲，並扣得安非他命1 包（驗前毛重0.3 公克，驗後毛重
    0.2 公克）及其所有供施用安非他命所用之玻璃球吸食器1
    個、塑膠吸管1 支、吸管製鏟子1 支。
二、案經高雄縣警察局鳳山分局報告臺灣高雄地方法院檢察署檢
    察官偵查起訴暨聲請併案審理。
    理  由
一、本件被告所犯為死刑、無期徒刑、最輕本刑為3 年以上有期
    徒刑以外之罪，其於準備程序中就被訴事實為有罪之陳述，
    經告知簡式審判程序之旨，並聽取當事人之意見後，本院認
    為適宜獨任進行簡式審判程序，而裁定進行簡式程序審理，
    合先敘明。
二、前開犯行，業據被告甲○○於本院審理時坦承不諱，並有安
    非他命5 包（合計驗前毛重2.8 公克，驗後毛重2.5 公克）
    及玻璃球吸食器2 個、塑膠吸管1 支、吸管製鏟子1 支扣案
    可稽。而扣案之安非他命5 包經送鑑定結果確為甲基安非他
    命，合計驗前毛重2.8 公克，驗後毛重2.5 公克等情，有高
    雄醫學大學附設中和紀念醫院93年10月19日報告編號0000-0
    00、0000-0000 、0000-000號檢驗報告3 份附卷可憑。另被
    告3 次為警查獲後經警採集其尿液送檢驗結果，均呈甲基安
    非他命陽性反應，有高雄縣政府衛生局93年10月8 日93煙檢
    字第2274號、93年12月30日93煙檢字第3058號煙毒尿液檢驗
    成績書2 份及台灣檢驗科技股份有限公司94年3 月16日KＺ00
    0000 000000 號濫用藥物尿液檢驗報告1 份在卷可憑。被告
    前開自白核與事實相符，堪予採信。又被告曾於88年間因施
    用毒品案件，經法院裁定送觀察、勒戒後，認無繼續施用毒
    品傾向，而經臺灣高雄地方法院檢察署檢察官於88年8 月27
    日以88年度毒偵字第435 號為不起訴處分確定；嗣再因施用
    毒品案件，經法院裁定送強制戒治，並經檢察官提起公訴，
    經法院判處有期徒刑3 月確定，並於90年2 月10日執行強制
    戒治完畢，於90年5 月10日執行有期徒刑完畢等事實，有被
    告之臺灣高等法院被告全國前案紀錄表、臺灣高雄地方法院
    檢察署刑案資料查註紀錄表、不起訴處分書附卷足憑，被告
    於前開強制戒治執行完畢釋放後5 年內再犯毒品危害防制條
    例第10條之罪，依修正後毒品危害防制條例第23條第2 項規
    定，應依法論科。本件事證明確，被告犯行洵堪認定。
三、核被告所為，係犯毒品危害防制條例第10條第2 項之施用第
    二級毒品罪。被告自93年9 月29日起至94年2 月24日止多次
    施用第二級毒品犯行，雖未經公訴人起訴，惟此部分與公訴
    人起訴部分，有連續犯之裁判上一罪關係，本院自得併予審
    理。被告持有安非他命後進而施用，其持有之低度行為應為
    施用之高度行為所吸收，不另論其非法持有第二級毒品毒品
    罪。另被告多次施用第二級毒品安非他命犯行，時間密接、
    犯罪構成要件相同，顯係基於概括犯意為之，應依連續犯規
    定論以一罪，並加重其刑。又被告曾於88年間，因施用毒品
    案件，經法院判處有期徒刑3 月確定，並於90年5 月10日執
    行完畢，有臺灣高等法院被告全國前案紀錄表附卷可稽，其
    於執行完畢後，5 年以內再犯本案有期徒刑以上之罪，為累
    犯，應依刑法第47條規定遞加重其刑。
四、被告犯罪事證明確，原審法院予以論罪科刑，固非無據。惟
    查：檢察官聲請併案審理部分即被告自93年9 月29日起至94
    年2 月24日止多次施用第二級毒品犯行，原判決未及併予裁
    判，尚有未洽。檢察官上訴意旨執此指摘原判決不當，為有
    理由，應由本院撤銷原判決關於施用第二級毒品暨定執行刑
    部分，另為適法之判決。爰審酌被告曾因施用毒品案件，經
    法院裁定送觀察、勒戒及強制戒治，並經檢察官為不起訴處
    分後，又施用毒品為警查獲3 次，足見被告戒斷毒癮之意志
    不堅，且其施用安非他命之期間非短，次數不少，惟念其犯
    罪係自戕行為，犯後坦承犯行，態度良好等一切情狀，量處
    如主文第2 項所示之刑，以資懲儆。扣案之安非他命5 包（
    合計驗前毛重2.8 公克，驗後毛重2.5 公克），應依毒品危
    害防制條例第18條第1 項前段規定宣告沒收銷燬之。另扣案
    之玻璃球吸食器2 個、塑膠吸管1 支、吸管製鏟子1 支，係
    被告所有供犯施用安非他命罪所用之物，業據被告供明，併
    依刑法第38條第1 項第2 款規定宣告沒收。
五、原判決關於被告施用第一級毒品部分，業經檢察官撤回上訴
    確定在案，自不另論列，附此敘明。
據上論結，應依刑事訴訟法第369 條第1 項前段、第364 條、第
299 條第1 項前段、第273 條之1 第1 項，毒品危害防制條例第
10 條 第2 項、第18條第1 項前段，刑法第11條、第56條、第47
條、第38條第1 項第2 款，判決如主文。
本案經檢察官陳國全到庭執行職務。
中　　華　　民　　國　　94　　年　　5 　　月　　5 　　日
                  刑事第六庭    審判長法  官  王憲義
                                      法  官  張盛喜
                                      法  官  范惠瑩
以上正本證明與原本無異。
不得上訴
中　　華　　民　　國　　94　　年　　5 　　月　　6 　　日
                                      書記官  魏文常
附錄法條：
毒品危害防制條例第10條第2 項
施用第二級毒品者，處3年以下有期徒刑。
